

## **CONTACT**

(+237) 694751831/652269542

kinfackcyrille@gmail.com

Yaoundé, Cameroun

Linkedin.com/in/cyrille-kinfack

## **LANGUES**

Français

Anglais (



- Sens du contact
- Communication
- Capacité d'adaptation
- Polyvalence
- Rigueur scientifique
- Autonomie
- Agilité

#### INFORMATIONS PERSONNELLES

Date de Naissance: 15/01/1995

Lieu de Naissance: FONKOUAKEM

Situation Familliale: CELIBATAIRE

(Sans enfants)

Nationalité: Camerounaise

# Pierre Cyrille KINFACK

## **PROFIL**

Doctorant en management, je suis passionné par la recherche en management humain et en entrepreneuriat. J'ai également une expérience de 05 ans en tant qu'enseignant d'IPES, moniteur, surveillant et correcteur d'examens à l'université de Yaoundé II-Soa, et 09 ans en tant que travailleurs dans deux PME et 02 ans en tant que Directeur des Affaires Académiques et Administratives et enseignant à l'institut Supérieure en Administration des Affaires Publiques et des Innovations Entrepreneuriales (ISAAPE).

## **EXPERIENCES PROFESSIONNELLES**

Activités de Direction d'Enseignement et Scientifiques

ISAAPE, YAOUNDE, ESSAZOK-NSIMALEN | Depuis 2022

Activités de Direction et d'Enseignement

- Responsable de l'élaboration, du suivie des programmes de formation en cycles BTS, Licence et Master (en Présentiel et en Distanciel);
- Supervisions des activités académiques et des sessions d'examens en présentiel (BTS), Licence et en distanciel (Master);
- Représentions de l'institut aux réunions organisées par le MINSUP visant à réguler les activités des IPES au Cameroun;
- Rédaction des Comptes rendus et rapports d'activités ;
- Supervision de la tenue de la comptabilité matière et de la caisse ;
- Administration quotidienne par intérim de l'institut ;
- Enseignant dans les matières tels que : l'Initiation à la Gestion, Théorie des organisations, Gestion des Ressources Humaines, Création et organisation des entreprises;
- Encadrement et assistance des étudiants sur le plan académique, dans la rédaction des rapports de stages (BTS, Licence) et Mémoires ;
- Participation aux jury de soutenance des rapports de stages.

Activités Scientifiques

## **ACTIVITES ANNEXES**

\* Membre religieux du Centre d'Initiative Lecture Ouverte (CILO) de Soa

## CENTRES D'INTÉRÊT

- Lecture (articles, ouvrages...)
- Musique
- Religion (Catholique)
- Sport (Football)

### REFERENCE

#### \* Pr. Mireille BITYE

Maitre de Conférences en Sciences de Gestion (Marketing et Management public) Université de Yaoundé II-Soa

**(**+237)699 90 98 86

mbity@yahoo.ca

#### \* Pr. Claudette NKOA ANEGA

Maitre de Conférences en Sciences de Gestion (GRH) Université de Yaoundé II-Soa

**(**+237) 699 99 47 93

anegankoaclaudette@yahoo.fr

#### \* Pr. Rovier DJEUDJA

Maitre de Conférences en Sciences de Gestion (Comptabilité et Fiscalité) Université de Yaoundé II-Soa

**(**+237) 651 60 09 10

™ rovier80@vaoo.fr

#### \* Pr. Céline NOAH

Maitre-assistant CAMES en Sciences de Gestion (GRH) Université de Yaoundé II-Soa

**(**+237) 696 41 25 61

□ celinoah@yahoo.fr

**26 Octobre 2023**: Participation en qualité d'exposant, à la journée scientifique de recherche en l'Honneur du Professeur Robert WANDA sur le thème "*La diffusion et l'efficacité de la finance organisationnelle en Afrique : l'apport de Robert WANDA*", à l'Université de Yaoundé II-SOA.

Thématique exposée : "Sur quelles lignes éditoriales le système des marchés publics peut-il booster la performance managériale des EPA? : Regard à partir du cas de la CRTV"

**Du 13 au 14 Octobre 2023** : Participation en qualité d'exposant en distanciel, au colloque fédérateur de *l'Institut CEDIMES en l'occasion de la célébration de son Cinquantième anniversaire* en France.

- Thématiques exposées :
  - "Pratique du télétravail et développement des compétences: Une étude fondée sur les Institutions Privées d'Enseignement Supérieur (IPES) au Cameroun";
  - "Contribution du Gouvernement d'entreprise à la performance stratégique des Institutions des Institutions de Microfinance camerounaises : Le cas de Express-Union S.A.".

**Depuis Mars 2024 :** Membre permanent du Laboratoire de Recherche en Management Public (LaReMap) de l'Université de Yaoundé II-Soa ;

**Depuis 2023 :** Membre permanant (adhérent N°2703) du Centre d'Étude sur le Développement International et les Mouvements Économiques et Sociaux (CEDIMES) ;

**Depuis 2022 :** Membre permanant et secrétaire adjoint du laboratoire ERMASMOP-Afrique/CEREG (Équipe de recherche en Marketing, Stratégie et Management des Organisations Publiques/Centre d'Étude et de Recherche en Économie et Gestion).

### UNIVERSITE D'ETAT | Depuis 2019

- Moniteur de Travaux Dirigés à la Faculté des Sciences économique et de Gestion de l'Université de Bertoua (FSEG de l'UBe);
- Membre des commissions de surveillance et de correction à la FSEG de l'UBe ;
- Participation aux activités académiques et scientifiques et aux réunions organisées par la FSEG de l'UBe;
- Membre des commissions chargées de la surveillance, des corrections et vérifications lors des sessions d'examens aux Facultés des sciences Economiques et de Gestion de l'Université de Yaoundé II-SOA et de Bertoua.

Gérant de PME

PAPETERIE LA REFERENCE, YAOUNDÉ-SOA | 2015-2021

#### \* Dr. Rénaud Etiennis TSAGUE OKOMEN

Enseignant Assistant (Droit des Affaires) Université de Yaoundé II-Soa Expert en Droit du Numérique et en Droit économique international

**(**+237) 697 39 52 52

<u>okomenetiennis@yahoo.fr</u>

- Secrétariat bureautique ;
- Accueil des clients, proposition et vente des articles ;
- Formation à la maîtrise des logiciels de saisie et de traitement de texte ;
- Service Mobile Money.

## ENQUÊTEUR

### **MAËTUR, DOUALA** | 2018

- Prospection sur le terrain;
- Enregistrement des agents sur le terrain ;
- Elaboration des rapports journaliers et hebdomadaires.

## Assistant manager

## GIC AGRICOLE, YAOUNDÉ-SOA | 2013-2015

- Supervision des activité relatives la culture, l'entretien et la récoltes des produits agricoles ;
- Participation aux séances de réunions au conseil du GIC visant l'élaboration et la prise de décisions relatives aux actions à mener sur le plan stratégique ;
- Participation aux opérations de négoce et de vente auprès des clients.

## **FORMATION**

Master en Management et Gestion des Ressources Humaines *Université de Yaoundé II-SOA*, Yaoundé | 2016 - 2018

Licence en Administration et Gestion des Entreprises *Université de Yaoundé II-SOA*, Yaoundé | 2013 - 2016

Baccalauréat A4 Allemand

Lycée Classique de Bafang, Ouest 2012 - 2013

Probatoire A4 Allemand

Lycée Classique de Bafang, Ouest | 2011 - 2012

Brevet d'Etude de Premier Cycle (BEPC)

Lycée Classique de Bafang, Ouest | 2009 - 2010

## **PUBLICATIONS SCIENTIFIQUES**

ANEGA, N., KINFACK, P. C., MEDANG, M. J.-Y. & AKA'AYELE, A. M. A. (2024). "Pratique du télétravail et développement des compétences : Une étude fondée sur les Institutions Privées d'Enseignement Supérieur (IPES) au Cameroun". (En attente de publication)

BITYE, M. M., NDOUMBE, E. B. & KINFACK, P. C. (2024). "Sur quelles lignes éditoriales le système des marchés publics peut-il booster la performance managériale des EPA? Regard à partir du cas de la CRTV". (En attente de publication)

**KINFACK, P. C. et al. (2023).** « Digitalisation et Gestion des Risques liées au transport Routier : Une analyse exploratoire au sein du Ministère des transports au Cameroun », in « Management *public, entreprenariat et gouvernance des états africains : regards croisés* », Richeveaux, M. ; Bitye, M. M. & Dyvert, D. (Dir.), 2023, Cahiers du CEDIMES : Enjeux sociaux et Stratégies économiques, 18<sup>e</sup> année-n°2, Avril-Mai-Juin, 92-112.